# 公司装修合同

提问人：zhs7403 时间：2016-04-13 19:42:53
陈老师，公司签订房屋租赁协议在约定租金外还约定房屋因为装修，所以合同到期后需要回复原状，租期 5 年，预计未来恢复原状需要花费 50 万元，是否属于待执行合同变亏损合同集团预计负债？

回答人：chenyiwei
这属于合同约定的复原义务，可以参照固定资产弃置费用的相关规定处理，即按预计复原支出的现值确认预计负债并加入长期待摊费用的原值中，在使用寿命内分摊，对该预计负债采用摊余成本进行后续计量。如果对复原支出金额的估计发生变动的，则参考《企业会计准则解释第 6 号》第一条规定处理。

提问人：苹果宝贝 007 时间：2016-09-09 17:00:26
陈老师， 5 年的时间很短，对现金流影响也不太大，可否不折现确认预计负债并计入固定资产原值？

回答人：chenyiwei
可根据重要性原则判断。